臺灣臺中地方法院刑事判決　　　　　　　　　　　　　　九十一年度訴字第二八號
　　公　訴　人　臺灣臺中地方法院檢察署檢察官
　　被　　　告　甲○○
　　指定辯護人　本院公設辯護人　乙○○
右列被告因違反槍砲彈藥刀械管制條例案件，經檢察官提起公訴（九十年度偵字第一
九九○六號），本院判決如左：
    主  文
甲○○未經許可，製造槍砲之主要組成零件，處有期徒刑貳年。併科罰金新臺幣伍萬
元，罰金如易服勞役，以新臺幣玖佰元即銀元佰元折算壹日。緩刑伍年，緩刑期間
付保護管束。
扣案之點三八轉輪手槍槍管壹支，沒收。
    事  實
一、緣甲○○於民國九十年四月上旬某日在臺中市第一廣場以新臺幣六千元之價格購
    得一把點三八轉輪玩具手槍後，明知未經許可，不得製造及持有槍砲之主要組成
    零件，竟基於製造槍砲之主要組成零件之犯意，於九十年九月上旬某日，在臺中
    縣大甲鎮○○路三一巷一五號住處，將前揭點三八轉輪手槍拆解後，以銼刀將槍
    管打磨車通，而製造槍砲之主要組成零件即手槍槍管一枝，並於製造完成後加以
    持有。嗣於九十年十月三十一日十八時三十分許，為警在甲○○前開住處查獲，
    並扣得甲○○所製造、持有之點三八轉輪手槍槍管一支。
    理  由
一、訊據被告甲○○對於製造及持有扣案之點三八轉輪手槍槍管一支之事實，坦承不
    諱。前揭扣案之槍管一枝經送請內政部警政署刑事警察局鑑驗結果，認扣案之點
    三八轉輪手槍槍管一支，實係由玩具槍金屬槍管車通改造而成，係屬槍砲彈藥刀
    械管制條例所列管之槍支主要組成零件等情，有該局九十年十一月二十三日（九
    十）刑鑑字第二一七八六八函附卷可稽（見偵卷第二十一頁），足證被告自白與
    事實相符。本件事證明確，被告犯行堪以認定，應予依法論科。
二、按未經許可，不得製造及持有槍砲之主要組成零件，槍砲彈藥刀械管制條例第十
    三條第一項及第四項分別定有明文。被告甲○○明知於此，竟仍違反上開規定，
    未經許可，製造槍砲之主要組成零件即點三八轉輪手槍槍管一枝，並予以持有，
    核其所為，係犯槍砲彈藥刀械管制條例第十三條第一項之未經許可，製造槍砲之
    主要組成零件罪。被告持有槍砲之主要組成零件之低度行為，為製造槍砲之主要
    組成零件之高度行為所吸收，不另論罪。再被告所犯未經許可製造槍砲之主要組
    成零件罪之法定刑期為三年以上十年以下有期徒刑之罪，然被告年輕識淺，智慮
    未深，僅因一時好奇而犯此罪，其犯罪原因與一般持有槍砲、彈藥而為逞兇鬥狠
    或另為犯罪行為之類不同，且其犯後亦有悔悟之心，犯罪之情狀顯有情輕法重可
    憫之處，爰依刑法第五十九條之規定減輕其刑。爰審酌被告犯罪之動機、手段，
    非若一般持有槍砲彈藥類型犯罪之兇殘或以加害良善為目的；次就犯罪所生危害
    ，雖對於社會治安具有潛在性危害，然尚無造成其他公眾或他人之現實惡害，且
    被告犯後確有悔意，情節尚非重大等一切情狀，量處如主文所示之刑，罰金部分
    並諭知易服勞役之折算標準，以示懲儆。末查被告前除有少年非行外，並未受有
    期徒刑以上刑之宣告，有卷附之臺灣臺中地方法院檢察署刑案資料查註紀錄表及
    臺灣高等法院被告全國前案紀錄表各一份可按，其一時失慮，致罹刑章，經此刑
    之宣告後，應知警惕而無再犯之虞，本院認所宣告之刑以暫不執行為適當，併諭
    知緩刑五年，以啟自新。被告因基於好奇心而將拆解玩具手槍並車通槍管而製造
    槍砲主要組成零件，顯見其守法觀念淡薄，本院認應以專業之觀護人，輔導其品
    性，爰依刑法第九十三條第一項之規定，令被告於緩刑期內付保護管束，始符緩
    刑制度之良法美意。末查被告行為後，槍砲彈藥刀械管制條例已於九十年十一月
    十四日修正公布，並自同年月十六日生效，刪除同條例第十九條關於犯同條例第
    十三條之罪經判處有期徒刑者，應於刑之執行完畢或赦免後，令入勞動處所強制
    工作之保安處分規定，雖被告犯罪在修法之前，惟依刑法第二條第二項保安處分
    適用裁判時之法律之規定，修正前槍砲彈藥刀械管制條例第十九條之規定，即再
    無適用餘地，併此敘明。
三、扣案之點三八轉輪手槍槍管一支，係違禁物，應依刑法第三十八條第一項第一款
    之規定宣告沒收。又被告持以車通槍管之銼刀一支，雖為被告所有且供犯罪所用
    之物，惟業經被告丟棄且未扣案，復無其它積極證據足以證明尚屬存在，爰不另
    為沒收之宣告。
據上論斷，應依刑事訴訟法第二百九十九條第一項前段，槍砲彈藥刀械管制條例第十
三條第一項，刑法第十一條前段、第五十九條、第七十四條第一款、第四十二條第二
項、第九十三條第一項，罰金罰鍰提高標準條例第二條，判決如主文。
中      華      民      國      九十一      年      三    月    十二    日
                                臺灣臺中地方法院刑事第七庭
                                 審判長法  官  夏  一   
                                       法  官  簡  源  希
                                       法  官  郭  妙  俐
右正本證明與原本無異。
如不服本判決，應於判決送達後十日內向本院提出上訴狀，上訴於臺灣高等法院臺中
分院( 須附繕本 )。
                                       書記官
中      華      民      國      九十一      年      三    月    十三    日
附錄本案論罪科刑法條全文：
槍砲彈藥刀械管制條例第十三條
未經許可，製造、販賣或運輸槍砲、彈藥之主要組成零件者，處三年以上十年以下有
期徒刑，併科新臺幣七百萬元以下罰金。
未經許可，轉讓、出租或出借前項零件者，處一年以上七年以下有期徒刑，併科新臺
幣五百萬元以下罰金。
意圖供自己或他人犯罪之用，而犯前二項之罪者，處五年以上有期徒刑，併科新臺幣
一千萬元以下罰金。
未經許可，持有、寄藏或意圖販賣而陳列第一項所列零件者，處六月以上五年以下有
期徒刑，併科新臺幣三百萬元以下罰金。
第一項至第三項之未遂犯罰之。
